臺灣高等法院高雄分院刑事判決　　　　　　　　　九十一年度上易字第一六六八號
　　上　訴　人
　　即　被　告　丙○○　男　.
右上訴人因贓物案件，不服臺灣高雄地方法院九十一年度易字第三０二０號中華民國
九十一年十月二十三日第一審判決（聲請簡易處刑案號：臺灣高雄地方法院檢察署九
十一年度偵字第八三六０號），提起上訴，本院判決如左：
      主  文
上訴駁回。
      事  實
一、丙○○前有違反麻醉藥品管理條例、竊盜、侵占等多項前科，且於民國八十六年
    間因犯竊盜罪，經台灣屏東地方法院以八十七年易字第五五五號判處有期徒刑九
    月，上訴台灣高等法院高雄分院後撤回上訴確定，甫於八十九年七月二日執行完
    畢，猶不知悔改，於八十九年十二月三日上午十時許，在屏東縣不詳地點，明知
    不詳姓名者所占有之車牌號碼ＶＮ－二二八一號自用小貨車係來源不明之贓物（
    該車係於八十九年十二月三日清晨，在被害人丁○○位於屏東縣高樹鄉菜寮村圓
    環村五號住處前騎樓下遭竊），竟予以收受供己使用。而於次（四）日凌晨，駕
    駛該ＶＮ－二二八一號自用小貨車，前往高雄縣岡山鎮搭載甲○○，並於同（四
    ）日中午十二時十分許搭載甲○○途經高雄市○○區○○路高雄醫學大學附近，
    因故與車內甲○○發生口角，而另犯強盜罪嫌（此部分由檢察官另案起訴審理中
    ）。嗣經甲○○報警，始為警於該（四）日晚間二十三時三十分許，在高雄縣大
    樹鄉○○村○○路與新生街交岔路口處攔阻查獲。
二、案經高雄市政府警察局鹽埕分局移送臺灣高雄地方法院檢察署檢察官聲請簡易處
    刑，原審簡易庭認為不宜，改依通常程序審理。
    理  由
一、訊據上訴人即被告丙○○（下稱被告）坦承其於八十九年十二月三日上午十時許
    ，在屏東縣萬巒鄉某處收受ＶＮ－二二八一號自用小貨車，並在翌日中午十二時
    十分許，搭載另案被害人甲○○途經高雄市○○區○○路高雄醫學大學途中另犯
    強盜罪嫌，經被害人甲○○報警，而為警查獲等情，雖矢口否認明知該自用小貨
    車為贓物乙節，辯稱：該自用小貨車係潘文衡所交付，伊不知該車係贓車云云。
    經查：
  (一)前開車牌號碼ＶＮ－二二八一號、排氣量一０六一ＣＣ自用小貨車一輛，為所有
    人丁○○於八十九年十二月三日凌晨，在其位於屏東縣高樹鄉菜寮村圓環村五號
    住處前騎樓下所失竊一事，業據被害人丁○○於警訊中證述明確，並有卷附車輛
    竊盜資料個別查詢報表一紙可資佐證，則該竊失後之自小貨車即屬贓物無疑。而
    被告於同（三）日上午十時許，在屏東縣萬巒鄉收受該車時，並未同時取得行車
    執照乙節，已經被告供述在卷。衡諸常情，向他人借用車輛駕駛，苟非短暫使用
    ，當一併借得行車執照以免經警舉發而受罰。被告既收受該車由屏東縣萬巒鄉駛
    往高雄市，且收受車輛翌（四）日直至晚間二十三時三十分許為警查獲之時止，
    仍在高雄縣市活動，足見被告收受該車並非僅作為短暫之代步工具，則被告何以
    未曾向交付車輛者取得行車執照？應係無法取得該車行車執照所致，顯見被告收
    受該車，應有贓物之認識，否則何以未向該車占有人取得行車執照備驗之理。其
    所辯不知該車為贓車云云，自難採信。
  (二)再查，證人潘文衡於原審審理中結證稱：扣案贓車並非由其交付被告等語，且證
    人潘文衡涉嫌本件竊盜一案，業經台灣高雄地方法院檢察署檢察官不起訴處分，
    有該署九十一年度偵緝字第一二五號不起訴處分書卷附可按，則被告辯稱該小貨
    車係證人潘文衡所交付一節，尚乏依據。至被告請求傳訊證人潘文衡之女友一節
    ，因被告於本院中已供稱，其向潘文衡借車時，潘文衡女友在屋內睡覺不知情等
    語，本院認無傳訊之必要，況縱認被告所言該小貨車係證人潘文衡所交付屬實，
    因被告知贓收受，已如前述，亦不影響本件被告收受贓物犯行之成立。綜上被告
    所辯不知該車係贓車云云，實不足信。本件事證已臻明確，被告犯行洵堪認定，
    應依法加以論科。
二、核被告所為係犯刑法第三百四十九條第一項之收受贓物罪。查被告曾犯竊盜罪，
    經法院判處有期徒刑九月確定，甫於八十九年七月二日入監執行完畢，有台灣高
    等法院及本院被告全國前案紀錄表各一份在卷可稽，五年以內再犯本件有期徒刑
    以上之罪，為累犯，應依刑法第四十七條規定加重其刑。
三、原審因而適用刑法第三百四十九條第一項、第四十一條第一項、第四十七條，罰
    金罰鍰提高標準條例第一項前段、第二條之規定，並審酌被告前有違反麻醉藥品
    管理條例、竊盜、侵占等多項前科，素行不佳，本件犯罪動機、目的、手段，與
    生活狀況、品行、乙識程度，與所生危害及犯後態度等一切情狀，量處有期徒刑
    六月，並諭知易科罰金之折算標準。並說明被告行為後，刑法第四十一條第一項
    易科罰金之條件放寬，此為將來刑之執行問題，並非刑罰法律變更，無新舊法比
    較之問題，被告所處之刑，自應適用新法諭知易科罰金之折算標準。經核原判決
    認是用法均無不合，量刑亦甚妥適，被告上訴意旨，否認犯罪或量刑過重，指摘
    原判決不當，為無理由，應予駁回。
據上論結，應依刑事訴訟法第三百六十八條，判決如主文。
本案經檢察官林應華到庭執行職務。
中    華    民    國     九十一     年      十二      月      三十一    日
                              臺灣高等法院高雄分院刑事第七庭
                                  審判長法官  李春昌
                                        法官  黃憲文
                                        法官  莊飛宗
右正本證明與原本無異。
不得上訴。
                                      書記官  張明賢
中    華    民    國     九十二     年       一       月        三      日
附錄：本判決論罪科刑法條：
刑法第三百四十九條第一項：
收受贓物者，處三年以下有期徒刑、拘役或五百元以下罰金。
                                                Ｑ
